de: Satellitennetzwerktyp: Globalstar; Inmarsat; Iridium; Thuraya; Sonstiges
tr: Uydu Ağı Türü: Globalstar; Inmarsat; İridyum; Thuraya; Diğer
zh-CN: 卫星网络类型: 全球星; 国际海事卫星组织; 铱系统; 舒拉亚卫星系统; 其他
pt-PT: Tipo de rede de satélite: Globalstar; Inmarsat; Iridium; Thuraya; Outro
ro-RO: Tip de rețea prin satelit: Globalstar; Inmarsat; Iridium; Thuraya; Altele
ru: Тип спутниковой сети: Globalstar; Inmarsat; Iridium; Thuraya; Другая
fr: Type de réseau satellitaire: Globalstar; Inmarsat; Iridium; Thuraya; Autre
sl-SI: Vrsta satelitskega omrežja: Globalstar; Inmarsat; Iridium; Thuraya; Drugo
es: Tipo de red satelital: Globalstar; Inmarsat; Iridium; Thuraya; Otros
nl: Satellietnetwerktype: Globalstar; Inmarsat; Iridium; Thuraya; Andere
it: Tipo di rete satellitare: Globalstar; Inmarsat; Iridium; Thuraya; Altro
bg-BG: Тип сателитна мрежа: Globalstar; Inmarsat; Iridium; Thuraya; Други
pl: Typ sieci satelitarnej: Globalstar; Inmarsat; Iryd; Thuraya; Inne
ko: 위성 네트워크 유형: Globalstar; Inmarsat; Iridium; Thuraya; 기타
th: ประเภทเครือข่ายดาวเทียม: Globalstar; Inmarsat; อิริเดียม; Thuraya; อื่นๆ
fi: Satelliittiverkkotyyppi: Globalstar; Inmarsat; Iridium; Thuraya; Muu
sv: Satellitnätverkstyp: Globalstar; Inmarsat; Iridium; Thuraya; Övrigt
pt-BR: Tipo de rede via satélite: Globalstar; Inmarsat; Iridium; Thuraya; Outro
lt-LT: Palydovinio tinklo tipas: „Globalstar“; „Inmarsat“; „Iridium“; „Thuraya“; Kita
sk-SK: Typ satelitnej siete: Globalstar; Inmarsat; Iridium; Thuraya; Iné
da: Satellitnetværkstype: Globalstar; Inmarsat; Iridium; Thuraya; Andet
hr-HR: Vrsta satelitske mreže: Globalstar; Inmarsat; Iridij; Thuraya; Ostalo
cs: Typ satelitní sítě: Globalstar; Inmarsat; Iridium; Thuraya; Jiné
vi: Loại mạng vệ tinh: Globalstar; Inmarsat; Iridi; Thuraya; Khác
hu: Műholdas hálózat típusa: Globalstar; Inmarsat; Iridium; Thuraya; Egyéb
en: Satellite network type: Globalstar; Inmarsat; Iridium; Thuraya; Other
nb: Satellittnettverkstype: Globalstar; Inmarsat; Iridium; Thuraya; Annet
ja: 衛星ネットワークの種類: グローバルスター; インマルサット; イリジウム; スラーヤ; その他
el: Τύπος δορυφορικού δικτύου: Globalstar; Inmarsat; Iridium; Thuraya; Άλλο
zh-TW: 衛星網路類型: 全球星; 國際海事衛星組織; 銥衛星; 舒拉亞; 其他